# 求助陈版主，现金流列示的疑问。

提问人：liuweisheng 时间：2022-07-20 20:37:10
公司收到承兑 100 万元，进行贴现，收到 90 万元。现金流如何进行列示。谢谢版主解惑

回答人：chenyiwei
需注意区分承兑汇票贴现是否满足终止确认条件：
1 、如满足终止确认条件的，则列报为“销售商品、提供劳务收到的现金”等项目（根据最初导致收到该票据的基础交易的内容和性质确定）。
2 、如不满足终止确认条件，相应确认短期借款的，则列报为“借款收到的现金”。

提问人：mazhiyuan 时间：2022-07-21 19:35:15
陈老师，其实一直觉得这块很别扭，个人理解从款项的本质讲，收到的现金的其实都是客户角度支付的货款。
针对不满足终止确认条件，因企业期望早点获取现金（并非无中生有的增量借款而且时间上的前置）而进行的贴现导致全部资金资金计入“借款收到的现金”，是否会导致一定程度上现流表的扭曲失真呢？
对于票据到期的时点，是否调减借款收到的现金、调增销售收到的现金，会使报表更为合理呢？

回答人：chenyiwei
这个问题在目前现金流量表的模式下很难有合理的解决方案（所有现金流都只能有唯一的归类，且正表仅反映实际发生的现金流入和流出，不反映相抵后净额结算的影响）。